# 评估入账

提问人：pangniu8 时间：2019-07-01 11:03:08
@chenyiwei 陈老师您好，想咨询一下，资产什么时候可以评估入账。比方A公司为国有企业，下设 B公司，后来 A 公司根据主辅分离，分流改制的要求对 B 公司进行改制，改制后，B 公司职工持股，成为个人公司。但是B 公司之前有一块国有划拨地，在改制时没有作为改制资产，现在 A 公司想将其纳入财务核算管理，这块地还是 B公司原来的名字，且这块地 A公司和 B 公司签订合同，B 公司每年缴纳租金有偿使用这块地。目前这块地均不在 A公司和改制后公司的账务上核算，如果 A公司想将其纳入财务核算，有没有支撑文件？应该如何操作？非常感谢 ~

回答人：chenyiwei
不能将该划拨地评估入账。其依据是《企业财务通则（ 2007 ）》第五十七条：
“企业进行重组时，对已占用的国有划拨土地应当按照有关规定进行评估，履行相关手续，并区别以下情况处理：（一）继续采取划拨方式的，可以不纳入企业资产管理，但企业应当明确划拨土地使用权权益，并按规定用途使用，设立备查账簿登记。国家另有规定的除外。......”
此处并不存在可适用的 “国家另有规定”。

提问人：pangniu8 时间：2019-07-01 17:32:19
陈老师，如果这块土地不能纳入 A 公司核算的话，那这块地就会一直游离在账外，不利于管理。如果以 0 价值入账呢，是否可行，有无政策文件支持。谢谢 @chenyiwei

回答人：chenyiwei
只能账外备查。